臺灣新北地方法院三重簡易庭小額民事判決
110年度重小字第3096號
原      告  梁崇民
被      告  陳逸帆

上列當事人間請求損害賠償事件，於民國111年1月12日言詞辯論
終結，本院判決如下：
    主  文
原告之訴駁回。
訴訟費用新臺幣壹仟元由原告負擔。
    理由要領
一、原告主張：被告在鈞院110年度勞簡字第51號事件（下稱系
    爭勞動事件）開庭時，並未受聶達安之委任擔任訴訟代理人
    ，竟然在鈞院110年度重小字第1046號事件於民國110年9月1
    5日行言詞辯論期日時，當庭跟承審法官稱有受聶達安之委
    任，而蒙蔽法官不實登載稱「受輔大性平會所有委員之委任
    」，且欺誘法官稱原告濫訴，請求駁回原告之訴，明顯違反
    律師法第1條、第38條，致侵害原告國家教授之身分地位、
    人格權，應負損害賠償責任。為此，爰依民法第184條、第1
    8條、第195條等規定，請求被告給付原告新臺幣（下同）10
    萬元，及自起訴狀繕本送達翌日起至清償日止，按年息5%計
    算之法定遲延利息等事實。
二、被告則求為判決駁回原告之訴，並辯稱：被告並無任何侵權
    行為，且被告於系爭勞動事件確實有受聶達安之委任擔任訴
    訟代理人。原告未檢附任何證據，恣意對他人不實抹黑污衊
    ，實有不當，且顯然對於司法資源造成不必要之浪費等情。
三、按「因故意或過失，不法侵害他人之權利者，負損害賠償責
    任。故意以背於善良風俗之方法，加損害於他人者亦同。違
    反保護他人之法律，致生損害於他人者，負賠償責任。但能
    證明其行為無過失者，不在此限。」民法第184條固定有明
    文。惟按當事人主張有利於己之事實者，就其事實有舉證之
    責任，民事訴訟法第277條前段亦定有明文；且民事訴訟如
    係由原告主張權利者，應先由原告負舉證之責，若原告先不
    能舉證，以證實自己主張之事實為真實，則被告就其抗辯事
    實即令不能舉證，或其所舉證據尚有疵累，亦應駁回原告之
    請求。申言之，侵權行為所發生之損害賠償請求權，應具備
    加害行為、侵害權利、行為不法、致生損害、相當因果關係
    、行為人具責任能力及行為人有故意或過失等成立要件，若
    任一要件有所欠缺，即無侵權行為責任之可言，且原告應就
    上開要件負舉證責任。本件依原告主張之事實，可知原告只
    單純敘述被告在本院審理系爭勞動事件時，並未受聶達安之
    委任擔任訴訟代理人，竟然在本院110年度重小字第1046號
    事件於110年9月15日行言詞辯論期日時，當庭跟承審法官稱
    有受聶達安之委任，而蒙蔽法官不實登載稱「受輔大性平會
    所有委員之委任」等情，並未就被告如何侵權其權利或其他
    利益之行為態樣為具體之指述，本院實難判斷被告所為是否
    符合成立侵權行為之各項要件；且依原告所述之基礎事實，
    亦可知原告之起訴，在事實上或法律上之主張均欠缺合理依
    據。參以被告於本院審理系爭勞動事件時，確實有受聶達安
    之委任擔任訴訟代理人，此有被告提出之該事件民事委任狀
    為證，並有本院依職權查得之該事件承審法官於110年9月8
    日所為判決已載明被告為聶達安之訴訟代理人可稽，本件原
    告稍加查證應可得知，卻未加查證而率性提起本件訴訟，益
    見原告之主張，顯然無據。再者，法官對於民事訴訟事件為
    判決時，係斟酌全辯論意旨及調查證據之結果，依自由心證
    判斷事實之真偽，並不會因兩造當事人有與事實不符之陳述
    ，而輕易作出對當事人不利之判決。因此，本件原告當然不
    可能因被告之陳述致其國家教授之身分地位或人格權受到不
    法之侵害，故原告依侵權行為之法律關係，請求被告賠償10
    萬元，洵非有據。
四、綜上所述，原告依民法第184條、第18條、第195條等規定，
    請求被告給付10萬元，及自起訴狀繕本送達翌日起至清償日
    止，按年息5%計算之法定遲延利息，為無理由，應予駁回。
五、本件係小額事件，爰依民事訴訟法第436條之19第1項規定，
    確定本件訴訟費用額為1,000元，由敗訴之原告負擔。
中　　華　　民　　國　　111 　年　　1 　　月　　26　　日
                       法  官  趙義德
以上正本係照原本作成。
如不服本判決，應於送達後20日內，向本院提出上訴狀，並表明
上訴理由（上訴理由應表明一、原判決所違背之法令及具體內容
。二、依訴訟資料可認為原判決有違背法令之具體事實。）如於
本判決宣示後送達前提起上訴者，應於判決送達後20日內補提上
訴理由書（須附繕本），如未於上訴後20日內補提合法上訴理由
書，法院得逕以裁定駁回上訴。
中　　華　　民　　國　　111 　年　　1 　　月　　26　　日
                       書記官  張裕昌